【裁判字號】    92,交聲,1043
【裁判日期】    921029
【裁判案由】    聲明異議
【裁判全文】
臺灣臺中地方法院交通事件事裁定                九十二年度交聲字第一四三號
    原處分機關  臺北市交通事件裁決所
    受  處分人  甲○○
右列受處分人因違反道路交通管理處罰條例案件，對於臺北市交通事件裁決所民國九
十二年九月八日所為之裁決（北市裁三字第裁二二─Ｚ00000000號裁決書）
，聲明異議，本院裁定如左：
    主  文
原處分撤銷。
甲○○不罰。
    理  由
一、原處分機關略以：本案係國道公路警察局第六警察隊舉發受處分人甲○○駕駛車
    號ＤＰ─八八九九號自小客車於民國九十二年六月三日下午十時五十五分許，在
    國道三號公路南向四六公里處，因「汽車駕駛駕駛中使用手持式行動電話進行撥
    接或通話者」違規，受處分人於應到案日期前提出申訴，經原舉發機關函覆違規
    屬實，該所遂於九十二年九月八日以北市裁三字第裁二二─Ｚ00000000
    號裁決書，裁處罰鍰新臺幣三千元整，逾期則依裁決書處罰主文規定裁處，於法
    並無不合等語。
二、本件異議人即受處分人甲○○則以：異議人在樹林收費站停車購票時，員警僅見
    異議人手持行動電話就開單舉發，實際上異議人是拿起來要使用錄音功能，但異
    議人還沒有使用，故提出異議。
三、按汽車駕駛人於行駛道路時，使用手持式行動電話進行撥接或通話者，處新臺幣
    三千元罰鍰，道路交通管理處罰條例第三十一條之一第一項定有明文。經查：本
    件受處分人甲○○駕駛車號ＤＰ─八八九九號自小客車於民國九十二年六月三日
    下午十時五十五分許，在國道三號公路南向四六公里處，因「汽車駕駛駕駛中使
    用手持式行動電話進行撥接或通話者」違規，為國道公路警察局第六警察隊警舉
    發違規等情，固有公警局交字第Ｚ00000000號舉發通知單及國道公路警
    察局第六警察隊九十二年七月二日公警國六字第０９２０００３２２４號函各一
    紙在卷可稽。惟證人即本件舉發員警陳世茗於本院九十二年十月二十四日調查時
    證稱：「當時我站在收費站，我看到受處分人進來時，就已經手持行動電話在使
    用。」等語，然異議人就此辯稱：「當時要進收費站，我車子有開大燈，證人如
    何在我沒有搖下車窗繳費前看到我使用行動電話。」等語，依本件舉發時間為晚
    間十時五十五分，車輛行駛於高速公路不可能未開大燈，則在夜間且異議人駕駛
    之車輛開啟大燈之狀態，證人陳世茗警員如何在異議人進入收費站前即見到異議
    人使用手持式行動電話進行撥接？是以證人所言，顯與一般之經驗法則不符。而
    本件舉發時員警並未將異議人持有之行動電話門號加以記錄，亦為證人陳世茗警
    員證述在卷，既無法確認異議人當時持用行動電話之門號，是以亦無從調查異議
    人當時是否確係持用行動電話進行撥接，自不得率予認定本件受處分人確有違規
    之事實，是受處分人之辯解尚非無據。原處分機關未予詳查，遽予裁罰，容有未
    洽，本件異議為有理由，原處分應予撤銷，另諭知受處分人不罰。
三、據上論斷，應依道路交通管理處罰條例第八十七條第二項、道路交通案件處理辦
    法第二十條，裁定如主文。
中      華      民      國    九十二    年      十      月    二十九    日
                                臺灣臺中地方法院交通法庭
                                    法  官  張清洲
右正本證明與原本無異。
如不服本裁定應於送達後五日內向本院提出抗告狀。
                                    書記官
中      華      民      國    九十二    年      十      月    二十九    日


司法院資訊處製作；財團法人民間司法改革基金會備份。
